台灣台中地方法院刑事判決　　　　　　　　　　　　九十三年度中簡上字第五三號
　　上　訴　人　臺灣臺中地方法院檢察署檢察官
　　上　訴　人
　　即　被　告　甲○○
右列上訴人等因被告傷害等案件，不服本院台中簡易庭九十二年度中簡字第二五一○
號中華民國九十二年十二月十七日第一審判決（聲請簡易判決處刑書案號：台灣台中
地方法院檢察署九十二年度偵字第一八三八○號），提起上訴，本院管轄之第二審合
議庭判決如左：
    主    文
原判決撤銷。
甲○○傷害人之身體，處拘役拾日，如易科罰金，以參佰元折算壹日。
    事    實
一、甲○○素行不佳，前曾犯違反票據法、違反森林法、竊盜等罪（均未構成累犯）
    ，詎仍不知悔改。甲○○於民國（下同）九十二年六月六日下午二十時許，在臺
    中市南區廣三大時代社區會議室，由該社區管理委員會主任委員丙○○召開委員
    資格審查會時，因故與乙○○發生爭執，竟公然恐嚇乙○○稱：「三小（罵髒話
    ），你沒見過流氓嗎。」（閩南語直翻）等語，旋又接續公然恐嚇乙○○稱：「
    妨害自由作你來，麥來這套，您爸那關出來，照常加你暗整」（閩南語直翻）等
    語，以加害生命、身體之事恐嚇乙○○，致乙○○心生畏懼，足生危害於乙○○
    之安全。乙○○乃打電話向台中市警察局第三分局勤工派出所報案，甲○○即又
    基於傷害之犯意，徒手掐住乙○○之脖子，使乙○○受有後頸部外傷之傷害。
二、案經乙○○委由告訴代理人陳呈雲律師訴請台灣台中地方法院檢察署檢察官偵查
    後聲請以簡易判決處刑。
    理    由
一、訊據上訴人即被告甲○○對於右揭時地其與告訴人乙○○發生爭執，且當場有說
    「三小，你沒見過鱸鰻（音譯台語發音）嗎」之事實固坦承不諱，然矢口否認有
    何前揭之犯行，辯稱：伊並未有徒手掐住告訴人乙○○之後頸部，而且亦未對告
    訴人乙○○恐嚇說「你爸剛關出來，照常給你暗整」這句話，伊僅說「關出來如
    何」而已，但那不是恐嚇之意思，檢察官起訴伊傷害部分證據不足，至於有關台
    語「三小、你爸」等語，告訴人乙○○有故意入伊於罪之嫌疑，雖從會議記錄顯
    示有爭執，但並沒有肢體衝突，那有可能掐脖子卻造成後頸部之傷害云云。惟查
    右揭事實，業據告訴人乙○○及證人徐考政、蔡幸書、丙○○等人指訴暨證述綦
    詳在卷，互核所供情節大致相符，並有現場錄音帶一捲、錄音譯文一份、診斷證
    明書、郵局存證信函均影本各一份在卷足資佐證。而前開現場錄音帶一捲並經公
    訴人臺灣臺中地方法院檢察署檢察官於九十二年九月三十日當庭勘驗與所附之錄
    音譯文內容一致，此亦有臺灣臺中地方法院檢察署九十二年九月三十日訊問筆錄
    一份在卷可憑（見台灣台中地方法院檢察署九十二年度偵字第一八三八○號卷第
    十六頁），足認告訴人乙○○之指訴與事實相符，應堪採信。是綜據上述，被告
    甲○○空言否認，所辯無非臨訟畏罪飾卸之詞，要無足採，事證已臻明確，被告
    甲○○犯行均洵堪認定。
二、核被告甲○○所為，係犯刑法第二百七十七條第一項之傷害罪、第三百零五條之
    恐嚇危害安全罪。按連續犯之成立，除主觀上須基於一個概括之犯意外，客觀上
    須先後數行為，逐次實施而具連續性，侵害數個同性質之法益，其每一前行為與
    次行為，依一般社會健全觀念，在時間差距上，可以分開，在刑法評價上，各具
    獨立性，每次行為皆可獨立成罪，構成同一之罪名，始足當之；如數行為於同時
    同地或密切接近之時地實施，侵害同一之法益，各行為之獨立性極為薄弱，依一
    般社會健全觀念，在時間差距上，難以強行分開，在刑法評價上，以視為數個舉
    動之接續施行，合為包括之一行為予以評價，較為合理，則屬接續犯，而為包括
    之一罪，最高法院著有八十六年度台上字第三二九五號判例足資參照。故連續犯
    係為數個獨立犯罪行為之連續，屬實質上數罪，僅係裁判上以一罪論而已；本件
    被告雖有前後二次公然恐嚇告訴人乙○○之行為，惟其仍屬單一犯意，利用同一
    機會，在同一時段，接續二次行為，侵害一個法益，揆諸前揭最高法院判例釋示
    ，應為接續犯，屬單純一罪，併予敘明。被告甲○○所犯上開二罪間，有方法結
    果之牽連關係，為牽連犯，應從一重之刑法第二百七十七條第一項之傷害罪處斷
    。至於聲請簡易判決處刑意旨及原審認，被告甲○○於前揭時地公然侮辱乙○○
    稱：「三小（罵髒話），你沒見過流氓嗎。」（閩南語直翻）等語，因認被告甲
    ○○此部分犯行另行牽連觸犯刑法第三百零九條第一項之公然侮辱罪嫌云云：惟
    查經本院對照前開現場錄音譯文之前後文為：「乙○○：有問題就直接告委員會
    ，會議速度開快一點！甲○○：砰（拍桌），三小，你沒見過流氓嗎。」等語以
    觀，被告甲○○前開「三小」（閩南語直翻）之語句，應係指「乙○○你在說什
    麼事情」之意思，並非係罵人或公然侮辱人之語句，頂多僅係粗鄙之語詞而已，
    尚難成立刑法第三百零九條第一項之公然侮辱罪，原應為無罪之諭知，惟聲請簡
    易判決處刑意旨認此部分犯行與前揭論罪科刑犯行部分，有牽連犯關係，屬裁判
    上一罪，依審判不可分之原則，亦為聲請簡易判決處刑效力所及，故不另為無罪
    之諭知，附此敘明。原審認被告甲○○罪證明確，而予以論罪科刑，固非無據，
    惟本案犯罪事實應係被告甲○○先僅公然恐嚇告訴人乙○○後始傷害告訴人乙○
    ○，原審卻認係被告甲○○先公然侮辱告訴人乙○○後，隨即傷害告訴人乙○○
    ，之後再公然恐嚇告訴人乙○○，係屬有誤，顯有未合，雖上訴人臺灣臺中地方
    法院檢察署檢察官上訴意旨，指原審量刑過輕，顯然失出，過於寬縱被告；及上
    訴人即被告甲○○上訴意旨，堅持原審證據不足，徒執前詞否認犯罪云云，而指
    摘原判決不當，均不足採信，核均無理由，惟原判決既有前述不當，自應由本院
    撤銷改判。爰審酌被告甲○○犯罪之動機、目的、手段、品行不佳，詳如前述，
    此有台灣台中地方法院檢察署刑案資料查註紀錄表一份在卷可按、所生危害及犯
    罪後猶飾詞狡賴犯行，毫無悔意，且犯罪後迄今仍未與告訴人乙○○達成民事和
    解，取得諒解，犯後態度不佳等一切情狀，量處如主文所示之刑，並諭知易科罰
    金之折算標準，以資懲儆。
據上論斷，依刑事訴訟法第四百五十五條之一第三項、第三百六十九條第一項前段、
第三百六十四條、第二百九十九條第一項前段、刑法第二百七十七條第一項、第三百
零五條、第五十五條、第四十一條第一項前段、罰金罰鍰提高標準條例第一條前段、
第二條，判決如主文。
中      華      民      國    九十三    年      四      月     十四     日
                                        臺灣臺中地方法院刑事第八庭
                                            審判長法官  朱  光  國
                                                  法官  吳  崇  道
                                                  法官  洪  俊  誠
右正本證明與原本無異。
不得上訴。
                                                書記官
中      華      民      國    九十三    年      四      月     十四     日
附錄論罪科刑實體法條文：
刑法第二百七十七條第一項：
傷害人之身體或健康者，處三年以下有期徒刑、拘役或一千元以下罰金。
(罰金部份業經提高十倍為一萬元)
刑法第三百零五條：
以加害生命、身體、自由、名譽、財產之事，恐嚇他人致生危害於安全者，處二年以
下有期徒刑、拘役或三百元以下罰金。
(罰金部份業經提高十倍為三千元)
